【裁判字號】    99,抗,1228
【裁判日期】    991001
【裁判案由】    確認卷內無建築改良物登記謄本
【裁判全文】
臺灣高等法院民事裁定                  99年度抗字第1228號
抗  告  人  乙○○
上列抗告人因與甲○○○○等間確認卷內無建築改良物登記謄本
事件，抗告人對中華民國99年7月12日臺灣士林地方法院99年度
補字第585號裁定關於核定訴訟標的價額部分提起抗告，本院裁
定如下：
    主  文
抗告駁回。
抗告訴訟費用由抗告人負擔。
    理  由
一、訴訟標的之價額，由法院核定。核定訴訟標的之價額，以起
    訴時之交易價額為準；無交易價額者，以原告就訴訟標的所
    有之利益為準。民事訴訟法第77-1條定有明文。訴訟標的之
    價額不能核定者，以第466條所定不得上訴第三審之最高利
    益額數加十分之一定之。民事訴訟法第77-12條亦定有明文
    。
二、本件抗告人與被告甲○○○○等間請求確認卷內無建築改良
    物登記謄本事件，抗告人起訴未據繳納裁判費。查抗告人聲
    明係求為「被告等3人應確認臺灣士林地方法院84年度重訴
    字第217號所有權移轉登記事件，卷宗內，沒有訴外人陳炳
    煌於民國72年完成臺北市○○○路○段405巷45弄10號2、3、
    5樓與8樓地下室應有部分之4分之1之建築改良物登記謄本」
    。依其主張乃兩造間就前揭訴訟中上開建物登記謄本存在與
    否有爭執，是其訴訟標的顯非對於親屬關係及身分上之權利
    有所主張，自屬因財產權而起訴。本院命其陳報其因本件起
    訴可獲之財產利益為何？未據實明確陳報，僅重申上開建物
    登記謄本是參考資訊，無財產價值云云；然以建物登記謄本
    文件本身觀之，縱令與己無法律關係之建物登記謄本，單以
    向地政機關申請建物登記謄本尚需支付申請書狀費用，焉能
    謂全無財產價值？抗告人既未據實陳報可受之財產利益？經
    斟酌抗告人起訴目的係為除去其法律上之不安狀態，而本件
    被告甲○○○○等人為前揭訴訟之受訴法院，抗告人縱有不
    安狀態，其因本件訴訟可得利益，亦不能與前揭訴訟係對造
    陳炳煌請求抗告人辦理上開建物所有權移轉登記同視。是本
    件訴訟標的價額確為難以按金錢估計，或不能依其他受益情
    形而為核定者。原審以其訴訟標的之價額不能核定。依民事
    訴訟法第77之12條規定，以同法第466條所定不得上訴第3審
    之最高利益額數加10分之1即新臺幣（下同）165萬元定為訴
    訟標的價額，應繳裁判費17,335元，洵無違誤。抗告意旨指
    摘原裁定不當，聲明廢棄，非有理由。
三、據上論結，抗告人為無理由。依民事訴訟法第495條之1第1
    項、第449條第1項、第95條、第78條，裁定如主文。
中    華    民    國    99    年    10    月    1    日
                    民事第十一庭
                        審判長法  官  吳謀焰
                              法  官  李昆曄
                              法  官  李瑜娟
正本係照原本作成。
本裁定除以適用法規顯有錯誤為理由外，不得再抗告。如提起再
抗告，應於收受後10日內委任律師為代理人向本院提出再抗告狀
。並繳納再抗告費新台幣１千元。
中    華    民    國    99    年    10    月    7     日
                              書記官  鐘秀娥

司法院資訊處製作；財團法人民間司法改革基金會備份。
